臺灣桃園地方法院刑事判決　　　　　　　　　　　　　九十三年度易字第六六九號
　　公　訴　人　臺灣桃園地方法院檢察署檢察官
　　被　　　告　甲○○
　　被　　　告　丁○○
　　被　　　告　乙○○
右列被告等因竊盜案件，經檢察官提起公訴（九十三年度偵字第二五六號、第四三五
三號），經被告等均為有罪之陳述，本院合議庭裁定改由受命法官依簡式審判程序獨
任審理，並判決如左：
    主  文
甲○○共同連續攜帶兇器竊盜，累犯，處有期徒刑捌月。
丁○○共同攜帶兇器，於夜間侵入有人居住之建築物竊盜未遂，處有期徒刑肆月，如
易科罰金以佰元折算壹日。
乙○○共同攜帶兇器竊盜，累犯，處有期徒刑柒月。
扣案之手套壹雙沒收。
    事  實
一、甲○○前後因違反槍砲彈藥刀械管制條例案件，經本院於民國八十九年四月五日
    以八十九年度訴字第三三三號案件判處有期徒刑一年四月，併科罰金九萬元，罰
    金如易服勞役以三百元折算一日，於八十九年十月二十五日由臺灣高等法院以八
    十九年度上訴字第一八九九號判決駁回上訴，再於九十年二月十五日由最高法院
    以九十年度臺上字第七八七號判決駁回上訴而確定，其後再因違反毒品危害防制
    條例案件，經本院中壢簡易庭於九十年五月三十日以九十年度壢簡字第四八八號
    案件判處有期徒刑六月，如易科罰金以三百元折算一日，且於九十年七月二十七
    日確定，嗣前開二案合併定其應執行刑為一年八月，而於九十年九月七日入監執
    行，並於九十二年七月十日因徒刑執行完畢而出獄，猶不知悔改，竟基於意圖為
    自己不法所有之概括犯意，或與丁○○，或與乙○○（前曾因贓物案件，經本院
    於九十年九月二十六日九十年度易緝字第一四三號案件判處有期徒刑五月，如易
    科罰金以三百元折算一日，並於九十一年六月一日入獄執行，而於九十一年十一
    月一日在監執行完畢）共同基於犯意之聯絡，而於下列時間、地點，連續為竊盜
    之行為：
（一）甲○○因與丁○○曾前往桃園縣平鎮工業區尋找工作，得知設址於桃園縣平鎮
      市○○○路十四號小法股份有限公司（下稱小法公司）之工廠平日夜間僅有一
      名警衛在廠房值班守夜，詎二人因缺錢花用，竟於日沒後之九十二年十一月七
      日晚間十八時許，以大型黑色運動袋及小型黑色袋子各一個裝妥而攜帶客觀上
      對人之生命、身體具有危險性足供兇器使用之黑色油壓剪一支、活動板手一支
      、十字起子一支、套筒板手（內有套筒十個）一支、六角板手一組（有七支）
      、六角板手（紅色把手）一支及供行竊所用之絕緣膠帶四捲、手電筒一支等物
      ，先在桃園縣龍潭鄉九龍村天橋下攔搭不知情之成年男子所駕駛之車號ＤＶ─
      九一六三號藍色自用小貨車（該車之登記車主係劉國忠），繼則逕行利用小法
      公司當時工廠大門柵欄並未放下之機會而侵入夜間有人守衛之該公司廠房內後
      ，該駕駛車號ＤＶ─九一六三號藍色自用小貨車之不知情成年男子則先行離去
      ，隨後甲○○、丁○○依廠房內樓梯攀爬至三樓變電房附近，已著手持所攜帶
      之工具正擬竊取鐵料、電纜線之際，適於同日晚間十八時三十分許，為值日警
      衛丙○○發現有人侵入廠房內乃通知公司總務主任己○○前來察看，己○○遂
      持手電筒行至三樓變電房處，甲○○、丁○○見狀一時心慌乃隨手棄置所持工
      具於地上並躲於變電箱後，其後因丁○○遭己○○發現乃倉惶自三樓跳往廠房
      旁之鐵皮屋，甲○○見丁○○跳樓亦跟隨跳下，二人再自鐵皮屋欲跳往一樓時
      雙雙跌落地面，甲○○因此受有雙足跟骨粉碎性骨折之傷害、丁○○則受有雙
      足跟骨粉碎性骨折、第五腰椎壓迫性骨折、左膝鈍挫傷等傷害，旋為據報趕至
      現場之警員當場逮獲，並於小法公司廠房三樓變電房處扣得甲○○、丁○○攜
      往現場之大型黑色運動袋一個、小型黑色袋子一個、黑色油壓剪一支、活動板
      手一支、十字起子一支、套筒板手（內有套筒十個）一支、六角板手一組（有
      七支）、六角板手（紅色把手）一支、絕緣膠帶四捲、手電筒一支等物。
（二）甲○○、乙○○因欠缺生活費用，而於九十三年三月四日下午，由甲○○駕駛
      車號ＳＬＨ─七四五號輕型機車後載乙○○四處尋找行竊目標，先由乙○○在
      路邊商店購買手套一雙後，而於同日下午日沒前之十四時許，車行至桃園縣大
      溪鎮瑞源里番子寮四十九之三號和達工業股份有限公司（下稱和達公司），二
      人因見和達公司後門有缺口，認有機可趁，乃擅自由後門缺口侵入（未經許可
      無故侵入建築物部分，未據提出告訴），並由甲○○在和達公司內撿拾長約三
      十二公分之鐵製把柄、塑膠包木頭客觀上足以對於人之生命、身體安全構成威
      脅，可供兇器使用之槌子一支以利行竊使用，隨即共同搬取和達公司內之鐵製
      料架計五十公斤（價值約新臺幣【下同】二千元），得手後將之附掛於車號Ｓ
      ＬＨ─七四五號輕型機車上正欲駕車離去時，恰於同日下午十四時十五分許，
      為和達公司管理部經理戊○○及時發覺報警攔捕而查獲，並扣得手套一雙、槌
      子一支及二人竊得之鐵製料架五十公斤。
二、案經桃園縣政府警察局平鎮分局、桃園縣政府警察局大溪分局分別報請臺灣桃園
    地方法院檢察署檢察官偵查起訴後，經本院合議庭裁定改由受命法官依簡式審判
    程序獨任審理。
    理  由
一、右揭事實欄一（二）所示之竊盜事實，分據被告甲○○（詳九十三年度偵字第四
    三五三號卷第十九頁至第十九頁背面警訊筆錄、同卷第五四頁至第五五頁九十三
    年三月四日偵訊筆錄、本院九十三年七月二十一日簡式審判筆錄）、被告乙○○
    （詳九十三年度偵字第四三五三號卷第二三頁至第二三頁背面警訊筆錄、本院九
    十三年七月二十一日簡式審判筆錄）均供承不諱，核與證人戊○○證述之情節相
    符（詳九十三年度偵字第四三五三號卷第二八頁至第二八頁背面警訊筆錄），並
    有證人戊○○九十三年三月四日所立贓物認領保管單（詳九十三年度偵字第四三
    五三號卷第二九頁，載領回和達公司之五十斤鐵製料架，價值約二千元）、大溪
    分局三元派出所偵辦被告乙○○、被告甲○○涉嫌竊盜刑案現場照片四張（詳九
    十三年度偵字第四三五三號卷第三一頁至第三二頁）等附卷可稽，復有被告乙○○行竊時所用之手套一雙、被告甲○○在和達公司所取用之鎚子一支扣案可資佐
    證（詳九十三年度偵字第四三五三號卷第三七頁，九十三年度保管字第一二四０
    號），準此，被告甲○○與被告乙○○於事實欄一（二）所示之時間、地點行竊
    之犯行明確，堪以認定；至被告甲○○、丁○○固坦承於事實欄一（一）所示之
    時間、地點，利用不知情之男子駕駛藍色貨車侵入小法公司後，再至三樓變電房
    已著手竊取鐵料、電纜線之際，適為己○○發現，二人乃相繼跳樓受傷，渠二人
    涉有竊盜未遂之犯行，惟矢口否認有何攜帶工具至現場之行為，均辯稱：工具不
    是我們帶去的，所以在警訊中供稱有攜帶事實欄一（一）所示之工具前往行竊，
    那是因為跳樓後腳痛得受不了，所以才隨便說有攜帶工具前往行竊云云。然查：
（一）上述竊盜未遂之事實，除據被告甲○○、丁○○分別供明在卷外，核與證人丙○○（詳九十三年度偵字第二五六號卷第三六頁至第三八頁警訊筆錄、本院九
      十三年七月二十日簡式審判筆錄）、己○○（詳九十三年度偵字第二五六號卷
      第三二頁至第三四頁及同卷第三五頁至第三五頁背面警訊筆錄、本院九十三年
      七月二十一日簡式審判筆錄）證述之情節相符，並有被告甲○○、丁○○分別
      指認車號ＤＶ─九一六三號藍色自用小貨車車主劉國忠口卡片稱非當天攔搭之
      駕駛者（詳九十三年度偵字第二五六號卷第二四頁、同卷第三一頁）、被告丁○○國軍桃園總醫院附設民眾診療服務處診斷證明書（詳九十三年度偵字第二
      五六號卷第三九頁，載受有雙足跟骨粉碎性骨折、第五腰椎壓迫性骨折、左膝
      鈍挫傷等傷害）、被告甲○○國軍桃園總醫院附設民眾診療服務處診斷證明書
      （詳九十三年度偵字第二五六號卷第三九頁之一，載受有雙足跟骨粉碎性骨折
      之傷害）、監視錄影設備攝得車號ＤＶ─九一六三號藍色自用小貨車之照片二
      張（詳九十三年度偵字第二五六號卷第四四頁）、車號ＤＶ─九一六三號藍色
      自用小貨車之車籍作業系統查詢認可資料（詳九十三年度偵字第二五六號卷第
      四五頁，載該車之登記車主為劉國忠）等附卷可稽。
（二）又被告甲○○、丁○○二人雖辯稱未攜帶事實欄一（一）所示之工具前往小法
      公司行竊，然其二人於警訊時分別供稱以大型黑色運動袋及小型黑色袋子各一
      個裝妥黑色油壓剪一支、活動板手一支、十字起子一支、套筒板手（內有套筒
      十個）一支、六角板手一組（有七支）、六角板手（紅色把手）一支、絕緣膠
      帶四捲、手電筒一支等物，前往小法公司行竊，並在三樓變電房處已著手竊取
      鐵料、電纜線時，為人發現而跳樓之事實，此有被告甲○○警訊筆錄（詳九十
      三年度偵字第二五六號卷第十九頁背面至第二十頁背面稱：「（問：你們進入
      該公司是準備偷竊何物？）是看有無廢鐵或電纜可變賣。．．．（問：警方於
      小法公司三樓變電箱後起獲一個黑色大型運動袋（內有黑色油壓剪一支）及小
      型黑色袋子一個（內有活動板手一支、十字起子一支、套筒板手一支及套筒十
      個、六角板手一組內有七支、六角板手（紅色把手）一支、絕緣膠帶四捲、手
      電筒一支等，是否為你們所帶而遺留現場之工具？）是。」等語）、被告丁○○警訊筆錄（詳九十三年度偵字第二五六號卷第二七頁背面至第二八頁背面稱
      ：「（問：你與甲○○是在公司何處遭該公司主任己○○發現？）在三樓變電
      房內遭其發現。（問：你倆遭發現時，正在做何事？）躲在變電箱後面，因為
      聽到腳步聲而躲起來。（問：你遭己○○發現時，有對其說何話？做何事？我
      對他說我是第一次來，不要報警，放過我，然後我便將其輕推開而向變電箱後
      方之鐵皮屋跳下去，再由鐵皮屋頂跳至一樓，跳至一樓時即遭該公司之警衛丙○○攔阻，教我不要跑。．．．（問：你與甲○○進入該公司是準備行竊何物
      ？）看有無廢鐵或電纜可變賣。．．．（問：警方於小法公司三樓變電箱後起
      獲一個黑色大型運動袋（內有黑色油壓剪一支）及小型黑色袋子一個（內有活
      動板手一支、十字起子一支、套筒板手一支及套筒十個、六角板手一組內有七
      支、六角板手（紅色把手）一支、絕緣膠帶四捲、手電筒一支等，是否為你們
      所帶而遺留現場之工具？）是。」等語）在卷可稽，並有於小法公司三樓變電
      房處地面扣得之黑色油壓剪一支、活動板手一支、十字起子一支、套筒板手（
      內有套筒十個）一支、六角板手一組（有七支）、六角板手（紅色把手）一支
      、絕緣膠帶四捲、手電筒一支、小型黑色袋子一個、大型黑色運動袋一個等物
      可資佐證（詳九十三年度偵字第二五六號卷第五十頁，九十二年度保管字第六
      二五四號），參以卷附照片顯示，大型黑色運動袋及小型黑色袋子之袋口皆已
      打開而其內之工具並散落地面（詳九十三年度偵字第二五六號卷第四十頁至第
      四三頁），另揆諸證人己○○於本院審理時結證稱散落於地面之工具並非小法
      公司所有之物，且發現之地點係在被告二人站立之處等情（詳本院九十三年七
      月二十一日簡式審判筆錄第五頁：「（問：這是何人的？）我不知道是誰的，
      不是我們公司裡面的東西，但是是在被告二人站立的地點發現的。」等語），
      益徵被告甲○○、丁○○二人嗣後翻異前詞，辯稱當時並未攜帶工具前往小法
      公司行竊乙節，應係避重就輕之詞，不足採信。綜上所述，被告甲○○、被告
      丁○○有攜帶事實欄一（一）所示之工具至小法公司內行竊之犯行明確，亦堪
      以認定。
二、按所謂夜間者，為日出前，日沒後，刑事訴訟法第一百條之三第四項定有明文；
    又按刑法第三百二十一條第一項第三款之攜帶兇器竊盜罪，所謂兇器，其種類並
    無限制，凡客觀上足對人之生命、身體、安全構成威脅，具有危險性之器械均屬
    之，又攜帶兇器竊盜，祇須行竊時攜帶具有危險性之兇器為已足，並不以攜帶之
    初有行兇之意圖為必要，最高法院六十二年臺上字第二四八九號判例可資參照。
    查被告甲○○、丁○○於事實欄一（一）所示之九十二年十一月七日十八時許，
    攜帶事實欄一（一）所示之黑色油壓剪一支、活動板手一支、十字起子一支、套
    筒板手（內有套筒十個）一支、六角板手一組（有七支）、六角板手（紅色把手
    ）一支，侵入小法公司廠房，已著手於竊盜犯行惟為小法公司人員及時發覺而未
    遂，依中央氣象局全球資訊網網站上所提供之資料顯示（詳九十三年度偵字第二
    五六號卷第五七頁），當日桃園地區之日沒時間為十七時十二分故為夜間，而小
    法公司之廠房平日有守衛一名看守等情，亦據證人即小法公司總務主任己○○到
    庭結證明確（詳本院九十三年七月二十一日簡式審判筆錄第五頁稱：「（問：你
    們公司平日是否有人居住、看守？）只有在大門口處有一名守衛。」等語），另
    前開工具客觀上均足供兇器使用，準此，被告甲○○、丁○○於事實欄一（一）
    所為之竊盜犯行，核係犯刑法第三百二十一條第三項、第一項第一款、第三款之
    攜帶兇器於夜間侵入有人居住之建築物竊盜未遂罪，又因無故侵入建築物之行為
    ，乃刑法第三百二十一條第一項第一款之加重要件，自無另成立侵入建築物之餘
    地（詳最高法院八十三年度臺上字第三八五六號判決），至檢察官起訴書意旨以
    被告甲○○、丁○○於事實欄一（一）所為，係犯刑法第三百二十一條第一項第
    三款之攜帶兇器竊盜罪尚有未洽，惟本院所認定之犯罪事實僅係加重條件之變更
    ，而於起訴事實之同一性無礙，並無變更起訴法條之情事，適用法條如前所述；
    至被告甲○○、乙○○於事實欄一（二）所示之九十三年三月四日下午十四時許
    ，自和達公司後門缺口逕行侵入該公司內，撿拾鎚子一支行竊，因按「刑法第三
    百二十一條第一項第二款所謂毀越門扇，其『越』指逾越而言，如係從門走入或
    開鎖啟門入室，均不得謂為逾越門扇，原判決認定被告等係於日間開門侵入王友
    之住宅竊取其財物，既係開門入室，即不成立逾越門扇（或安全設備）竊盜之罪
    。」，最高法院七十七年度臺上字第一一三０號判決可資參照，又查扣案之鎚子
    一支，長約三十二公分之鐵製把柄、塑膠包木頭，在客觀上應足以對於人之生命
    、身體安全構成威脅，可供兇器使用，自為兇器，準此，被告甲○○、乙○○於
    事實欄一（二）所為之竊盜犯行，核係犯刑法第三百二十一條第一項第三款之攜
    帶兇器竊盜罪。被告甲○○就事實欄一（一）所示之竊盜未遂犯行與被告丁○○
    間、被告甲○○就事實欄一（二）所示之竊盜既遂犯行與被告乙○○間，具有犯
    意之聯絡及行為之分擔，應依刑法第二十八條之規定，論以共同正犯。另被告丁○○已著手於竊盜犯行，因為小法公司之總務主任己○○及時發現而未遂，應依
    刑法第二十六條前段之規定，依既遂犯之規定減輕其刑。再被告甲○○前後一次
    竊盜未遂、一次竊盜既遂之犯行，時間緊接，手法相同，觸犯構成要件相同之罪
    名，為連續犯，應依刑法第五十六條之規定論以較重之共同攜帶兇器竊盜既遂之
    一罪，並依法加重其刑。末查被告甲○○、乙○○前各有如事實欄所示之有期徒
    刑執行完畢之情形，此有二人臺灣桃園地方法院檢察署刑案資料查註紀錄表及、
    臺灣高等法院被告全國前案紀錄表各一份在卷可佐，其二人於五年以內再犯本件
    最重本刑為有期徒刑以上之罪，為累犯，應依刑法第四十七條之規定，加重其刑
    ，被告甲○○部分並遞加重之。爰審酌被告甲○○、丁○○、乙○○三人之前科
    、素行，均正值年輕力壯，竟仍不思以正途而圖謀他人財物，其犯罪之動機、所
    用之手段、其主要目的、對被害人所生損害程度，及犯罪均坦承犯行表示知錯等
    一切情狀，各量處如主文所示之有期徒刑，被告丁○○並諭知易科罰金之折算標
    準，以資懲儆。
四、扣案如事實欄一（二）所示之手套一雙（詳九十三年度偵字第四三五三號卷第三
    七頁，九十三年度保管字第一二四０號），係被告乙○○購買並用以於事實欄一
    （二）所示和達公司內行竊所用，業據被告乙○○、甲○○供明在卷（詳本院九
    十三年七月二十一日簡式審判筆錄第八頁），應依刑法第三十八條第一項第二款
    規定宣告沒收。至同時扣案之事實欄一（二）所示之鎚子一把，並非被告乙○○
    、甲○○所有而係被告甲○○在和達公司內所撿拾利用，另於事實欄一（一）所
    示被告甲○○、丁○○攜往現場之大型黑色運動袋、小型黑色袋子、黑色油壓剪
    一支、活動板手一支、十字起子一支、套筒板手（內有套筒十個）一支、六角板
    手一組（有七支）、六角板手（紅色把手）一支及供行竊所用之絕緣膠帶四捲、
    手電筒一支等物，雖被告甲○○、丁○○於警訊時供承攜往現場行竊，惟並未供
    述係二人所有之事實，已詳如前述二人警訊筆錄所述，二人於偵查及本院調查、
    審理中則否認攜帶前開工具前往事實欄一（一）所示之小法公司廠房行竊，亦無
    從證明前開扣案物係被告甲○○或丁○○所有，且均非違禁物，尚與刑法第三十
    八條沒收之規定有間，爰不為沒收之諭知，併此敘明。
據上論斷，應依刑事訴訟法第二百七十三條之一第一項、第二百九十九條第一項前段
，刑法第二十八條、第五十六條、第三百二十一條第一項第三款、第三百二十一條第
一項第一款、第三款、第二項、第二十六條前段、第四十七條、第三十八條第一項第
二款、第四十一條第一項，罰金罰鍰提高標準條例第一條前段、第二條，判決如主文
。
本案經檢察官羅秀蓮到庭執行職務。
中      華      民      國    九十三    年      七      月     三十     日
                                 臺灣桃園地方法院刑事第十庭
                                     法  官   曾淑華
右正本證明與原本無異。
如不服本判決，應於判決送達後十日內向本院提出上訴狀( 應附繕本 )，上訴於
臺灣高等法院。
                                     書記官   文巧雲
中      華      民      國    九十三    年      七      月     三十     日
附論罪科刑依據之法條：
中華民國刑法第三百二十一條
犯竊盜罪而有左列情形之一者，處六月以上、五年以下有期徒刑：
一  於夜間侵入住宅或有人居住之建築物、船艦或隱匿其內而犯之者。
二  毀越門扇、牆垣或其他安全設備而犯之者。
三  攜帶兇器而犯之者。
四  結夥三人以上而犯之者。
五  乘火災、水災或其他災害之際而犯之者。
六  在車站或埠頭而犯之者。
前項之未遂犯罰之。
